臺灣高等法院刑事裁定
109年度聲字第3117號
聲  請  人  臺灣高等檢察署檢察官
受  刑  人  曾麗珍


上列聲請人因受刑人違反證券交易法等案件，先後經判決確定，
有二裁判以上，聲請定其應執行之刑（聲請案號：臺灣高等檢察
署109年度執聲字第1496號），本院裁定如下：
    主  文
曾麗珍犯如附表所示各罪所處之刑，應執行有期徒刑拾壹年。
    理  由
一、聲請意旨略以：受刑人曾麗珍因違反證券交易法等數罪，先
    後經判決確定如附表，應依刑法第53條、第51條第5款規定
    ，定其應執行之刑，爰依刑事訴訟法第477條第1項規定聲請
    定應執行之刑等語。
二、本件受刑人為如附表編號1至4所示犯行行為後，刑法第50條
    固於102年1月23日修正公布，並於同年月25日施行，惟附表
    編號1至4所示之罪所處之刑，均為不得易科罰金之刑，不論
    依修正前或修正刑法第50條規定，均應併合處罰，即無庸為
    新舊法之比較，應逕適用裁判時即新法之規定。
三、經查，受刑人因犯如附表編號1至4所示之罪，先後經判處如
    附表編號1至4所示之刑，均經分別確定在案（原聲請書附表
    編號4之犯罪日期欄應更正為「98年10月、11月、12月間、9
    9年1月、4月、5月、8月、10月間、100年7月間」），且各
    罪均為裁判確定前所犯，有各該刑事判決書附卷可憑。又受
    刑人所犯各罪均不得易科罰金，茲據檢察官就附表所示各罪
    聲請定其應執行之刑，本院審核認其聲請正當，應依法定應
    執行之刑。
四、按數罪併罰，分別宣告多數有期徒刑者，於各刑中之最長期
    以上，各刑合併之刑期以下，定其刑期，但不得逾三十年，
    刑法第五十一條第五款定有明文。乃因刑罰之科處，應以行
    為人之責任為基礎，考量人之生命有限，刑罰對被告造成之
    痛苦程度，係以刑度增加而生加乘效果，而非等比方式增加
    ，如以實質累加方式執行，刑責恐將偏重過苛，不符現代刑
    事政策及刑罰之社會功能，故透過定應執行刑，採限制加重
    原則，授權法官綜合斟酌被告犯罪行為之不法與罪責程度、
    各罪彼此間之關聯性（例如數罪犯罪時間、空間、各行為所
    侵害法益之專屬性或同一性、數罪對法益侵害之加重效應等
    ）、數罪所反應被告人格特性與傾向、對被告施以矯正之必
    要性等，妥適裁量最終具體應實現之刑罰，以符罪責相當之
    要求。因此，法院於酌定執行刑時，應體察法律恤刑之目的
    ，為妥適之裁量，俾符合實質平等原則（最高法院105 年度
    台抗字第626號裁定意旨參照）。
五、查受刑人所犯如附表編號1至4所示之罪，編號1、3、4均為
    犯證券交易法之罪，罪質相當，惟犯罪時間不同；編號2為
    犯詐欺取財罪，與上開編號1、3、4之罪質不同，且侵害法
    益、犯罪時間、犯罪情節亦均不同；暨受刑人所犯上開各罪
    所反映人格特質之差異，各罪於併合處罰時，其責任重複非
    難程度不同，與上開數罪所實現刑罰經濟的功能，及上開數
    罪對法益之侵害並無應予特別加重之必要，如以實質累加方
    式執行，刑責恐將偏重過苛，不符現代刑事政策及刑罰之社
    會功能，參酌上揭最高法院裁定意旨，暨附表所示各罪宣告
    刑總和上限等內、外部性界限，依刑法第51條第5款規定，
    就附表編號1至4所示之罪所處之刑，定其應執行之刑如主文
    。
據上論斷，應依刑事訴訟法第477條第1項，刑法第53條、第51條
第5款，裁定如主文。
中　　華　　民　　國　　109 　年　　8 　　月　　7 　　日
                  刑事第十九庭  審判長法　官  曾淑華
                                      法　官  俞秀美
                                      法　官  陳文貴
以上正本證明與原本無異。
如不服本裁定，應於收受送達後五日內向本院提出抗告狀。
                                      書記官  洪宛渝
中　　華　　民　　國　　109 　年　　8 　　月　　7 　　日
附表
編            號  1 2 3 罪            名        證券交易法        詐欺取財        證券交易法  宣     告     刑  有期徒刑3年6月 有期徒刑3年6月 有期徒刑3年 犯   罪   日  期  101年9月27日至101年11月21日 101年9月6日至101年9月24日 100年3月16日至100年4月18日 偵   查   機  關年   度   案  號  新北地檢102年度偵字第30156號等 臺北地檢103年度偵緝字第1440號 臺北地檢101年度偵字第6535號等 最  後   事實審 法    院 臺灣高院 臺灣高院 臺灣高院  案    號 105年度金上訴字第7號 106年度上易字第2157號 104年度金上重訴字第4號  判決日期 106年5月24日 108年5月8日 107年9月27日 確  定   判  決 法    院 最高法院 臺灣高院 最高法院  案    號 107年度台上字第1026號 106年度上易字第2157號 108年度台上字第557號  判    決確定日期 108年4月17日 108年5月8日 109年3月12日 是否為得易科罰金之案件           否          否          否 備            註  新北地檢108年度執字第5576號 臺北地檢108年度執字第4350號 臺北地檢109年度執字第1993號 













編            號  4      （以下空白） （以下空白） 罪            名       證券交易法   宣     告     刑  有期徒刑2年   犯   罪   日  期  98年10月、11月、12月間、99年1月、4月、5月、8月、10月間、100年7月間   偵   查   機  關年   度   案  號  臺北地檢104年度偵字第21133號   最  後   事實審 法    院 臺灣高院    案    號 107年度金上重訴字第16號    判決日期 108年3月26日   確  定   判  決 法    院 最高法院    案    號 108年度台上字第2033號    判    決確定日期 109年6月30日   是否為得易科罰金之案件           否   備            註  臺北地檢109年度執字第4203號